【裁判字號】    98,易,175
【裁判日期】    980615
【裁判案由】    傷害
【裁判全文】
臺灣臺南地方法院刑事判決               98年度易字第175號
公  訴  人  臺灣臺南地方法院檢察署檢察官
被      告  丙○○
            甲○○
上列被告因傷害案件，經檢察官提起公訴（97年度偵字第11308號）
，本院判決如下：
    主  文
丙○○、甲○○共同傷害人之身體，各處有期徒刑月，如易科
罰金，均以新台幣壹仟元折算壹日。
    事  實
一、丙○○係建通國際租賃公司（以下簡稱建通公司）負責人，
    甲○○、丁○○、乙○○均在該公司任職，乙○○之配偶戊○○對於其夫負責機場接送客戶之職務時常太晚回家頗有微
    詞，乙○○因此向公司提出辭職，丙○○遂於民國97年6月
    11 日凌晨2時許，帶同甲○○及丁○○前往臺南市東區○○○○街33巷70號戊○○、乙○○住處（三人涉嫌侵入住宅部
    分另為不起訴處分），欲取回該公司所有車牌號碼XX-4685
    號自用小客車，戊○○因不滿丙○○勸乙○○，乙○○在公
    司所受委屈離職等細故，與丙○○、甲○○、丁○○（丁○○涉嫌傷害部分經檢察官另為不起訴處分）發生口角，詎丙○○及甲○○竟共同基於傷害之犯意聯絡，前往2樓毆打戊○○，致戊○○受有頭部外傷併腦震盪症後群、頭暈、顏面
    、下唇、右手背及右手掌多處挫傷、頸部、腰部挫傷等傷害
    。
二、案經戊○○訴由台灣台南地方法院檢察署檢察官偵查起訴。
    理  由
一、證據能力方面：
    本件下採之論罪證據資料，被告丙○○、甲○○於警詢、偵
    訊時之供述，對他被告而言，雖係被告以外之人於審判外之
    陳述，惟渠二人於審判程序同意採為證據，且本院審酌該言
    詞陳述時作成時之情況，尚屬適當，依照同法第159條之5第
    1項之規定，自得採為本案認定犯罪事實之證據；證人乙○○於偵查中之證述，雖係被告以外之人於審判外之陳述，惟
    業經具結，且本院亦查無該等言詞陳述作成時，有何顯不可
    信之不適當情況，依照同法第159條之1第2項之規定，自得
    採為本案認定犯罪事實之證據；臺南市立醫院診斷證明書二
    紙，係從事業務之人於業務上所須製作之證明文書，本院查
    無該等文書製作人於製作時有何出於非自由意志及故意登載
    不實之顯不可信之情況，依照同法第159條之4第2款之規定
    ，自均得採為本案認定犯罪事實之證據。
二、認定事實方面：
(一)、訊據被告二人坦承上開丙○○係建通國際租賃公司負責人，
    甲○○、丁○○、乙○○均在該公司任職，乙○○之配偶戊○○對於其夫負責機場接送客戶之職務時常太晚回家頗有微
    詞，乙○○因此向公司提出辭職，丙○○遂於民國97年6月
    11日凌晨2時許，帶同甲○○及丁○○前往臺南市東區○○○○街33巷70號戊○○、乙○○住處（三人涉嫌侵入住宅部
    分另為不起訴處分），欲取回該公司所有車牌號碼XX-4685
    號自用小客車，戊○○因不滿丙○○勸乙○○，乙○○在公
    司所受委屈離職等細故之事實，惟均矢口否認有傷害戊○○
    之犯行，被告丙○○辯稱：伊完全沒有碰到戊○○身體任何
    一個部位，是伊被戊○○打；被告甲○○則辯稱：伊當天僅
    是陪同丙○○去牽車云云。
(二)、惟查上開事實，業據證人即告訴人裴純瀠（原名斐純吟）於
    審理中結稱：「（問：請陳述丙○○傷害過程為何？）答：
    他們本來在樓下，後來衝到二樓來，我怕我兒子會嚇到，丙○○衝到二樓來就用手推我肩膀，我跌到後又站起來，丙○○就拿門簾的鐵桿亂打我的身體、頭部、臉部各處，並且罵
    三字經，我有推開丙○○；（問：請陳述甲○○傷害過程？
    ）答：甲○○本來站在丙○○的後面，他看到我推開丙○○
    後，甲○○就跑過來打我頭部、臉部」等語在卷（見本院卷
    第41頁），核與證人乙○○於偵查中結稱：「（問：丙○○
    、甲○○、丁○○跟斐純吟間發生何衝突？）答：丙○○、
    丁○○是我老闆，他們三人要跟我要車子，車子是公司的，
    是要方便我隔天要載客戶所以車子都是由我開回我家，他們
    三人到我家說要找我太太談事情，我讓他們進屋，他們在樓
    下時就大聲叫囂，他們到我家2樓時，我太太將門鎖起來，
    他們就用力端門，我太太怕我小孩被吵醒，所以就將門打開
    ，丙○○在打開門後就罵我太太說我太太很囂張我太太跟他
    說我們可以不要做的工作，丙○○就出手打我太太，丙○○
    一開始先推我太太，又徒手打我太太，後來甲○○用拳頭打
    到我太太的太陽穴，丁○○他沒進去我家2樓，她只到我家
    樓下，她將車子開走等語（見97年度核交字第3682號偵卷第
    12至13頁），及於審理中結稱：「（問：證人乙○○你在警
    察局及檢察官偵查中供述，你目睹丙○○及甲○○毆打你太
    太，是否實在？）答：實在；（問：你有無看到丙○○拿門
    簾鐵條打你太太戊○○？）答：我上樓去比較慢，我有看到
    丙○○拿鐵條，但我沒有看到丙○○拿鐵條打我太太，但我
    確定丙○○及甲○○兩個人有動手打我太太，是我太太告訴
    我丙○○有拿鐵條打她」等語（見本院卷第43頁）相符，並
    有臺南市立醫院診斷證明書二紙附卷足憑（見警卷第24、25
    頁）。參以證人乙○○雖係告訴人裴純瀠之妻，但與被告二
    人亦有同事之誼，因至建通公司，負責機場接送客戶之職務
    ，時常太晚回家，而與告訴人戊○○爭執不睦，此一事實，
    亦據證人乙○○於審理中結證在卷（見本院卷第42頁），核
    與證人丁○○於審理中結證情節相符（見本院卷第44頁），
    則衡諸常情及事理，苟非被告二人確有上開傷害犯行，證人
    乙○○斷無背棄同事情誼，袒護告訴人，而堅決指證之理觀
    之，本件實罪證明確，被告二人犯行堪以認定，所辯無均非
    事後畏罪卸責之詞，不足採信。證人丁○○於審理中結稱：
    「（問：你當天有無一起到乙○○家的樓上？）答：有的；
    （問：你上樓時看到的情形如何？）答：我上樓時我看到戊○○拿鐵條打丙○○的左手肘，是丙○○將戊○○的鐵條搶
    下來，丙○○及甲○○沒有毆打戊○○」云云（見本院卷第
    43頁），惟其警訊中已供承稱：伊走到樓梯間時，丙○○就
    叫伊先開車離開云云（見警卷第11頁），是其就有無上二樓
    目睹案發經過乙情，供詞前後矛盾不一，足認其上開審理中
    之證詞，係事後迴護之詞，不足採信。至證人裴純瀠指訴被
    告丙○○有持門簾鐵條毆打伊乙情，因被告二人均矢口否認
    ，且復查無其他積極證據足資佐證，自尚難徒憑其指訴，而
    遽採為不利於被告二人之認定，並此敘明。
三、論罪科刑方面：
    核被告二人所為，均係犯刑法第277條第1項之傷害罪。被告
    二人彼此間有犯意聯絡及行為分擔，均為共同正犯。爰審酌
    被告丙○○無犯罪前科，素行良好，被告甲○○有公共危險
    前科，素行欠佳，有台灣高等法院被告全國前案紀錄表二份
    附卷足憑，竟僅因細故，即共同毆打告訴人，至告訴人受上
    開不輕之傷害，所生危害非輕，犯後復飾詞圖卸刑責，且迄
    未告訴人達成民事和解，態度欠佳，及渠二人分工之情節等
    一切情狀，分別量處如主文所示之刑，並諭知易科罰金之折
    算標準，以示懲儆。
四、據上論斷，應依刑事訴訟法第299條第1項前段，刑法28條、
    第277條第1項、第41條第1項前段、刑法施行法第1條之1，
    判決如主文。
中    華    民    國    98    年    6     月    15    日
                        刑事第十五庭法  官  柯顯卿
以上正本證明與原本無異。
如不服本判決應於收受本判決後10日內向本院提出上訴書狀，並
應敘述具體理由。其未敘述上訴理由者，應於上訴期間屆滿後20
日內向本院補提理由書狀（均須按他造當事人之人數附繕本）「
切勿逕送上級法院」。
                                    書記官  黃鋕偉
中    華    民    國    98    年    6     月    15    日
附錄本案論罪科刑法條全文：
刑法第277條第1項：傷害人之身體或健康者，處三年以下有期徒
刑、拘役或一千元以下罰金。


司法院資訊處製作；財團法人民間司法改革基金會備份。
